Minutes et répertoires du notaire Claude Étienne HARGENVILLIERS, 28 mars 1724 - 25 février 1728 (étude XII)
Archives nationales
- Minutes de Claude Étienne HARGENVILLIERS, janvier 1724 - mars 1728; MC/ET/XII/365 - MC/ET/XII/401
  - Minutes. 1726, juillet - septembre, juillet - septembre 1726; MC/ET/XII/394
    - HEUZÉ (Louis) Marchand tapissier .. Rue de Bourbon. § Cautionnement donné par .., 8 juillet 1726; MC/ET/XII/394
      Heuzé, Louis
    - Devis et marché d'une construction sur le quai de la Vieille Vallée, Ile Notre-Dame par Jacques Doucet, architecte juré expert, 9 juillet 1726; MC/ET/XII/394
      Plans.
      2 autres actes (conventions)
      marché; Notre-Dame (île); Vallée (quai de la); Doucet, Jacques; architecte
    - HAUTEFEUILLE (Louis-François) Maître menuisier; Rue Geoffroy Lasnier § Convention et obligation -, 27 juillet 1726; MC/ET/XII/394
      obligation; Hautefeuille, Louis-François
    - Cautionnement donné par Claude Nique, sculpteur marbrier du Roi, rue Saint-Honoré., 13 août 1726; MC/ET/XII/394
      cautionnement; Saint-Honoré (rue); Nique, Claude; sculpteur; tailleur de pierre
  - Minutes. 1726, octobre - décembre, octobre - décembre 1726; MC/ET/XII/395
    - BARANCOURT (Claude) Marchand évantailliste Rue Bourg l'Abbé § Cautionnement donné par .., 12 octobre 1725; MC/ET/XII/395
    - FAUVEL (François) Maître maçon entrepreneur de bâtiments Rue de la Mortellerie § Devis et marché passé par .. pour la réparation d'une maison sise rue du Four, 15 octobre 1725; MC/ET/XII/395
      devis; marché; Fauvel, François
    - Quittance donnée par Jacques Doucet, architecte juré expert, rue Poulletier, pour la somme de 16000 livres pour la construction de 3 maisons, sur l'Ile Notre-Dame., 12 octobre 1726; MC/ET/XII/395
      quittance; Notre-Dame (île); Poulletier (rue); Doucet, Jacques; architecte
    - Quittance concernant la construction d'une maison sise rue Galande par Jacques Doucet pour monsieur Hébert., 12 octobre 1726; MC/ET/XII/395
      quittance; Galande (rue); Doucet, Jacques; Hébert (M.)
    - Quittance concernant la construction d'une maison sise rue Hyacinthe par Jacques Doucet., 12 octobre 1726; MC/ET/XII/395
      quittance; Doucet, Jacques
    - Quittance concernant la construction d'une maison sise place Maubert, part Jacques Doucet., 12 octobre 1726; MC/ET/XII/395
      quittance; Maubert (place); Doucet, Jacques
    - BAUGÉ (Etienne) Marchand Tapissier Marché aux Panaux (P. Saint-Eustache) § Quittance donné par .., 31 octobre 1726; MC/ET/XII/395
      quittance; Baugé, Etienne
    - SEDAINE (Jean Pierre) Maître maçon entrepreneur de bâtiments Rue des Ecouffes. § Bail passé par .., 10 décembre 1726; MC/ET/XII/395
      bail; Sedaine, Jean Pierre
    - ADAM (Jean Jacques) Maître marbrier Rue du Battoir § Inventaire après décès de la femme de .., 12 décembre 1726; MC/ET/XII/395
      inventaire; Adam, Jean Jacques
    - Bail d'une maison par Edme Fourier, architecte, rue Culture Sainte-Catherine., 7 janvier 1727; MC/ET/XII/395
      bail; Couture-Sainte-Catherine (rue de la); Fourier, Edme; architecte
    - TARADE (Jacques) Marchand verrier faïancier Emailleur Rue Bourg l'Abbé § Cautionnement donné par .., 10 février 1727; MC/ET/XII/395
      Tarade, Jacques
    - SEVERT (Philippe) Marchand tapissier; Rue de la Harpe § Création de rente viagère au profit de la veuve de .., 25 février 1727; MC/ET/XII/395
      Severt, Philippe
    - CLÉMENT (Jacques) Maître menuisier Rue Charlot § Quittance donne par .., 29 mars 1727; MC/ET/XII/395
      quittance; Clément, Jacques
    - GILLET (Moreau) Maçon; Rue d'Orléans § Bail par .., 30 mai 1727; MC/ET/XII/395
      bail; Gillet, Moreau
  - Minutes. 1727, janvier - mars, janvier - mars 1727; MC/ET/XII/396
    - BIENASSÉ (Jean) Maître serrurier Ile Notre Dame § Déclaration et Consentement donné par -, 6 janvier 1727; MC/ET/XII/396
      déclaration; Bienassé, Jean
    - THIBOUST (Sébastien) Maître Serrurier. Rue de Bourbon § Déclaration et Consentement .., 6 janvier 1727; MC/ET/XII/396
      déclaration; Thiboust, Sébastien
    - BIENASSÉ (Jean) Maître serrurier Ile Notre Dame § Marché de serrurerie passe par .. pour une maison appartenant à la succession de Madame d'Agueneau -, 13 janvier 1727; MC/ET/XII/396
      marché; Bienassé, Jean
    - HANOT (Jean Nicolas) Maître menuisier .. Rue grande Cordellerie § Cautionnement donné pour .., 16 janvier 1727; MC/ET/XII/396
      Hanot, Jean Nicolas
    - POITEVIN (Nicolas) Maître serrurier Rue Neuve de Richelieu § Cautionnement donnée par .., 16 janvier 1727; MC/ET/XII/396
      Poitevin, Nicolas
    - HANOT (Nicolas) menuisier Saint Maur les Fossés § Cautionnement donné par la veuve de .., 16 janvier 1727; MC/ET/XII/396
      Hanot, Nicolas
    - Lestrade Pierre, menuisier, rue et faubourg Saint-Victor § Mariage de .., 21 janvier 1727; MC/ET/XII/396
      contrat de mariage; Lestrade, Pierre
    - Quittance donnée par Jacques Doucet, entrepreneur, architecte juré, rue Poulletier, pour des travaux à l'église Saint-Louis-en-L'Ile, Ile Notre-Dame., 27 janvier 1727; MC/ET/XII/396
      quittance; Notre-Dame (île); Poulletier (rue); Saint-Louis-en-l'Ile (rue); Doucet, Jacques; architecte; chef d'entreprise
    - DAUBET (François) Maître menuisier Rue de Berry § Bail par .., 27 janvier 1727; MC/ET/XII/396
      bail; Daubet, François
    - BADÉ (Jean-Baptiste) Peintre Place Maubert Paroisse Saint-Etienne Dumont § Titre nouvel .., 16 février 1727; MC/ET/XII/396
      titre nouvel; Badé, Jean-Baptiste
    - LEJEUNE (Nicolas) Marchand maître tapissier; Rue Pavée. § Mariage de .., 17 février 1727; MC/ET/XII/396
      contrat de mariage; Lejeune, Nicolas
    - Bail d'une maison par Edme Fourier, architecte, rue Culture Sainte-Catherine., 25 février 1727; MC/ET/XII/396
    - Constitution de rente viagère au profit de Jacques Doucet, architecte juré expert, rue Poulletier, concernant Delanoux (Marguerite)., 26 février 1727; MC/ET/XII/396
      constitution de rente; Poulletier (rue); Delanoux, Marguerite; Doucet, Jacques; architecte
    - Quittance donnée par Robert-Gabriel Gence, peintre ordinaire du Roi, rue des Boucheries., 16 mars 1727; MC/ET/XII/396
      quittance; Boucheries (rue des); Gence, Robert Gabriel; peintre
  - Minutes. 1727, avril - juin, avril - juin 1727; MC/ET/XII/397
    - JOMARD (Pierre) Maître maçon; Rue du Haut Pavé § Transaction passée par .., 19 avril 1727; MC/ET/XII/397
      accord; Jomard, Pierre
    - ADAM (Jacques) Maître marbrier; Rue du Batoir. § Transaction passée par .., 19 avril 1727; MC/ET/XII/397
      accord; Adam, Jacques
    - Quittance donnée par Jacques Doucet, architecte juré, rue Poulletier, pour les travaux fait en l'église Saint-Louis, Ile Notre-Dame., 20 avril 1727; MC/ET/XII/397
      quittance; Notre-Dame (île); Poulletier (rue); Saint-Louis-en-l'Ile (église); Doucet, Jacques; architecte
    - Convention et abstension de succession passée par Jacques CHANET, maître à danser. Faubourg Saint Antoine., 28 avril 1727; MC/ET/XII/397
      convention; Saint-Antoine (faubourg); Chanet, Jacques; enseignant; danseur
    - PHLIPON (Jacques) Maître maçon Rue du Plâtre § Convention passée par .., 11 mai 1727; MC/ET/XII/397
      Phlipon, Jacques
    - CHEVIGNY (Antoine) Maître doreur Rue Saint Honoré § Cautionnement donné par .., 30 mai 1727; MC/ET/XII/397
      Chevigny, Antoine
    - Mathieu (Pierre Jean), maître menuisier, rue Neuve de Cléry § Inventaire après décès de Ferret (Louis) en présence de .., 30 mai 1727; MC/ET/XII/397
      inventaire après décès; Mathieu, Pierre Jean
    - PETIT (Jacques) Maître Serrurier Rue Saint Louis Ile N. Dame § Reconnaissance donne par .., 30 mai 1727; MC/ET/XII/397
      reconnaissance; Petit, Jacques
    - HERVILLE (Pierre) Maître Serrurier Rue Regratier § Reconnaissance donnée par, 30 mai 1727; MC/ET/XII/397
      reconnaissance; Herville, Pierre
    - BLANCHARD (Edmé) Maître menuisier Rue de Meslay. § Reconnaissance donnée par .., 30 mai 1727; MC/ET/XII/397
      reconnaissance; Blanchard, Edmé
    - Testament de Claude Berain, graveur, rue de la Tannerie., 6 juin 1727; MC/ET/XII/397
      testament; Tannerie (rue de la); Berain, Claude; graveur
    - AZON (Christophe) Maître doreur Quai Pelletier § Cautionnement donné par .., 6 juin 1727; MC/ET/XII/397
      Azon, Christophe
  - Minutes. 1727, juillet - août, juillet - août 1727; MC/ET/XII/398
    - GILLET de la CHAUSSÉE (Charles) Maître maçon Rue Saint-Honoré § Compromis accepté par .., 14 avril 1727; MC/ET/XII/398
      Gillet de la Chaussée, Charles
    - DEBORAIN (François) Maître Serrurier Rue Guillaume. § Mise en apprentissage chez -, 7 juin 1727; MC/ET/XII/398
      contrat d'apprentissage; Deborain, François
    - CHAMARONT (Léonard) Maître maçon Porte Saint-Honoré. § Devis et marché passé par .., 7 juillet 1727; MC/ET/XII/398
      devis; marché; Chamaront, Léonard
    - BAUDEMANT (Alexis) Marchand tapissier Rue Pavée § Partage .., 7 juillet 1727; MC/ET/XII/398
      partage; Baudemant, Alexis
    - SERRURIER (apprentissage de) § mise en .. de POTTIER (Pierre Olivier) âgé de 19 ans pour 5 ans, chez DEBORAIN (François) qui le nourri, loge, Blanchi moyennant 150 livres., 7 juillet 1727; MC/ET/XII/398
      contrat d'apprentissage
    - BALTHAZARD Horloger Paris Pendule par .. § Inventaire après décès de PELLAYER, 23 juillet 1727; MC/ET/XII/398
      inventaire
    - ROBBY Horloger Paris § Pendules par ..; Inventaire après décès de PELLAYER (J. Joseph), 23 juillet 1727; MC/ET/XII/398
    - MARGUERITTE Horloger Paris § Pendule par ..; Inventaire après décès de PELLAYER, 23 juillet 1727; MC/ET/XII/398
    - THURET (J.) Horloger Paris Pendule par .. § Inventaire après décès de PELLAYER (J. Joseph), 23 juillet 1727; MC/ET/XII/398
      inventaire; Thuret, J.
    - Inventaire après décès de Edme Fourier, architecte des bâtiments du Roi, rue Sainte-Catherine, 24 juillet 1727; MC/ET/XII/398
      Tableaux sans noms d'auteurs.
      inventaire après décès; Couture-Sainte-Catherine (rue de la); Fourier, Edme; architecte
    - Obligation apportée par Jean Delahaye, peintre ordinaire du Duc du Maine, enclos de l'Arsenal., 29 juillet 1727; MC/ET/XII/398
      obligation; Arsenal (enclos); Delahaye, Jean; Maine, Louis Auguste de Bourbon (1670 1736, duc du); peintre
    - LEBRUN (Antoine), Peintre, Ile Notre Dame, Quai des Balcons § obligation apportée .., 29 juillet 1727; MC/ET/XII/398
      obligation; Lebrun, Antoine
    - PAVILLON (Claude), Maître peintre, Rue au Fert § Quittance donnée par .. (Succession Thougny), 29 juillet 1727; MC/ET/XII/398
      quittance; Pavillon, Claude
    - Herbault (Gabriel), marchand joaillier, Bas de la Salle Neuve du Palais § Quittance donnée par .. (succession de maître de Thorigny), 29 juillet 1727; MC/ET/XII/398
      quittance; Herbault, Gabriel
    - Gaunais (Daniel), marchand orfèvre, place Dauphine .. § Quittance donné par .. (succession de maître de Thongny), 29 juillet 1727; MC/ET/XII/398
      quittance; Gaunais, Daniel
    - DUPRÉ (François) Marchand Tapissier Rue de Seine § quittance donnée par .. (Succession Thorigny), 29 juillet 1727; MC/ET/XII/398
      quittance; Dupré, François
    - Malherde (François), menuisier, Paris § Quittance .. (Succession Honguy), 29 juillet 1727; MC/ET/XII/398
      quittance; Malherde, François
    - DESJARDINS (J. Baptiste) Maître Serrurier Rue et Fossés des Peres de la doctrine chrétienne § Quittance donnée par .. (Succession de maître de Thougny), 29 juillet 1727; MC/ET/XII/398
      quittance; Desjardins, J. Baptiste
    - TROELLE (François) Maître sculpteur Rue des Deux Ponts § Quittance donnée par la femme de .. (succession de M. de Thorigny), 29 juillet 1727; MC/ET/XII/398
      quittance; Troelle, François
    - MAGNIONAIS (Antoine) Maître sculpteur Rue au Maire § quittance donnée par .. (succession de Thoujug), 29 juillet 1727; MC/ET/XII/398
      quittance; Magnionais, Antoine
    - DUCHEMIN (Pierre) Maître maçon Rue Saint-Jean de Beauvais § Quittance donnée par .. (succession de M. de Thouguy), 29 juillet 1727; MC/ET/XII/398
      quittance; Duchemin, Pierre
    - LEBEAU (Robert) Maître Doreur Rue Mauconseil § Quittance donnée par .. (Succession Thorigny), 29 juillet 1727; MC/ET/XII/398
      quittance; Lebeau, Robert
    - BRASSET (Jean) Maître menuisier Rue Guillaume § Mise en apprentissage chez .., 9 août 1727; MC/ET/XII/398
    - Menuisier (apprentissage de) § Mise en .. par Blancoz (Louis), gagne deniers de son fils Louis âgé de 20 ans, pour 6 ans chez Brasset (Jean), qui le couche, le nourri, etc..., sans deniers déboursé de part ni d'autre .., 9 août 1727; MC/ET/XII/398
      contrat d'apprentissage; Blancoz, Louis; Brasset, Jean
    - ROGELET (Pierre) Maître tapissier Rue Vieille du Temple § mise en apprentissage chez .., 13 août 1727; MC/ET/XII/398
      contrat d'apprentissage; Rogelet, Pierre
    - PICHARD (François) Maçon Paris § Témoin au mariage de son frère .., 17 août 1727; MC/ET/XII/398
      contrat de mariage; Pichard, François
    - PICHARD (Henri) Maçon Rue Gracieuse paroisse Saint-Médard § Mariage de .., 17 août 1727; MC/ET/XII/398
      contrat de mariage; Pichard, Henri
    - BACHELIER (François) Architecte Rue Saint-Honoré § Mariage de la fille de .., 20 août 1727; MC/ET/XII/398
      contrat de mariage; Bachelier, François
  - Minutes. 1727, septembre - décembre, septembre - décembre 1727; MC/ET/XII/399
    - VOYER (Jean) Serrurier Paris § Témoin à un mariage .., 20 septembre 1727; MC/ET/XII/399
      contrat de mariage; Voyer, Jean
    - MARCHAND (Claude) Tapissier de la marquise de Bethune. Paris § Témoin a un mariage .., 20 septembre 1727; MC/ET/XII/399
      contrat de mariage; Marchand, Claude
    - Richard (Jean), maître menuisier à Paris § Témoin à un mariage .., 20 septembre 1727; MC/ET/XII/399
      contrat de mariage; Richard, Jean
    - MINOCHE (Nicolas) Maître horloger Aile du Pont Marie § Sommation respectueuses faites par .., 27 octobre 1727; MC/ET/XII/399
      Minoche, Nicolas
    - DURIN (François) Maître maçon Rue Saint-Martin § Mariage de .., 30 octobre 1727; MC/ET/XII/399
      contrat de mariage; Durin, François
    - DURIN (Pierre) entrepreneur de bâtiments Noisy le sec § Mariage du fils de .., 30 octobre 1727; MC/ET/XII/399
      contrat de mariage; Durin, Pierre
    - Donation et convention. Jacques Chanet. Maître à danser. Rue Saint Bernard, Faubourg Saint Antoine., 10 novembre 1727; MC/ET/XII/399
      donation; convention; Saint-Bernard (rue); Saint-Antoine (faubourg); Chanet, Jacques; enseignant; danseur
    - CHARLES (Pierre) Serrurier Clamard. § Mariage de la belle fille de -, 11 novembre 1727; MC/ET/XII/399
      contrat de mariage; Charles, Pierre
    - GRISY (François) Maître menuisier Paris § Quittance donnée par .., 17 novembre 1727; MC/ET/XII/399
      quittance; Grisy, François
    - DUBOIS (Philippe) Maître menuisier au place de l'ancienne Estrapade § Témoin à un contrat d'apprentissage .., 23 novembre 1727; MC/ET/XII/399
      contrat d'apprentissage; Dubois, Philippe
    - Menageot (Jacques), maître menuisier, Ile Notre Dame § Mise en apprentissage chez .., 23 novembre 1727; MC/ET/XII/399
    - Menuisier (apprentissage de) § Mise en .. par René (Pierre), pêcheur de son fils Pierre âgé de 18 ans pour 6 ans chez Menageot(Jacques), sans aucun deniers déboursés de part ni d'autre., 29 novembre 1727; MC/ET/XII/399
      contrat d'apprentissage; René, père, Pierre; René, fils, Pierre; Menageot, Jacques
    - Soullier (Louis), maître menuisier, rue de Marmousets § Témoin à un contrat d'apprentissage .., 29 novembre 1727; MC/ET/XII/399
      contrat d'apprentissage; Soullier, Louis
    - Devis et marché de maçonnerie fait sur des plans de Jacques Doucet, architecte juré expert, rue Poulletier., 22 décembre 1727; MC/ET/XII/399
      marché; Poulletier (rue); Doucet, Jacques; architecte
    - BONO (Charles) Maître maçon entrepreneur Rue de l'Egout Saint-Martin § Devis et Marché pour la reconstruction d'une maison sise rue Pastourelle passé par .., 22 décembre 1727; MC/ET/XII/399
      devis; marché; Bono, Charles
    - Devis et marché de reconstruction d'une maison sise rue Pastourelle sur des plans de Jacques Doucet., 22 décembre 1727; MC/ET/XII/399
      plan
      marché; Pastourelle (rue); Doucet, Jacques
    - Constitution de rente par Jacques Doucet, architecte, rue Poulletier., 23 décembre 1727; MC/ET/XII/399
      constitution de rente; Poulletier (rue); Doucet, Jacques; architecte
  - Minutes. 1728, janvier - mars, janvier - mars 1728; MC/ET/XII/400
    1728, janvier à 25 février: actes dressés par Claude-Étienne Hargenvilliers.
    1728, 26 février à 31 mars: actes dressés par André-Guillaume Deshayes.
    - GAILLARD (Pierre) Bijoutier Quai des Ormes. § Inventaire après décès de la soeur de .., 23 janvier 1728; MC/ET/XII/400
      inventaire; Gaillard, Pierre
    - HAUTEFEUILLE (François) Maître menuisier; Rue de Jardins § Mariage de .., 28 janvier 1728; MC/ET/XII/400
      contrat de mariage; Hautefeuille, François
    - Mariage de François Adam, maître sculpteur et marbrier, enclos Saint-Victor., 8 février 1728; MC/ET/XII/400
      contrat de mariage; Adam, François; sculpteur; tailleur de pierre
  - Minutes (constitutions de rentes publiques). 1724, juillet - décembre, juillet - décembre 1724; MC/ET/XII/401
    Acte(s) de la même période coté(s) séparément:
    Voir aussi MC/ET/XII/384.
    1724, juillet à septembre à décembre: édit de janvier 1724, rentes viagères au denier 25 sur les tailles et autres impositions.
    constitution de rente
    - Adam (Jean) maître marbrier à Paris § Constitution par la veuve de .. (3 actes), 15 décembre 1724; MC/ET/XII/401
      Adam, Jean
- Répertoire(s) de Claude Étienne HARGENVILLIERS, 5 juillet 1701 - 25 février 1728; MC/RE/XII/7
  - Répertoire. 1701, 5 juillet - 1728, 25 février, 5 juillet 1701 - 25 février 1728; MC/RE/XII/7
    Répertoire des notaires Germain Angot (5 juillet 1701-27 mars 1724), ClaudeEtienne Hargenvillier (28 mars 1724-25 février 1728).
    Informations concernant le classement et la cotation:
    Le niveau inférieur de description, quand il existe, correspond aux mentions d'actes contenues dans le répertoire. Parmi celles-ci, certaines peuvent y être décrites, de manière plus ou moins détaillée. Pour consulter l'acte proprement dit, il convient de rechercher la cote au niveau des articles (registre ou liasse) des minutes du notaire (cote de type 'MC/ET').